---
title: "Laboratorio 1 DW"
output: github_document
---

## Problema 1

Ha sido contratado para trabajar en una consultoría a una embotelladora nacional. La
embotelladora se encarga de distribuir su producto a distintos clientes, utilizando diferentes
equipos de transporte y pilotos.

### Paquetes a utilizar

```{r}
library(readxl)
library(dplyr)
library(xlsx)
library(readr)
```

### Cargar datasets

```{r}
X01_2018 <- read_excel("01-2018.xlsx")
X02_2018 <- read_excel("02-2018.xlsx")
X03_2018 <- read_excel("03-2018.xlsx")
X04_2018 <- read_excel("04-2018.xlsx")
X05_2018 <- read_excel("05-2018.xlsx")
X06_2018 <- read_excel("06-2018.xlsx")
X07_2018 <- read_excel("07-2018.xlsx")
X08_2018 <- read_excel("08-2018.xlsx")
X09_2018 <- read_excel("09-2018.xlsx")
X10_2018 <- read_excel("10-2018.xlsx")
X11_2018 <- read_excel("11-2018.xlsx")

```

### Agregar columna de fecha para cada mes del año 2018

```{r}
X01_2018$Fecha <- as.Date("01-01-2018",format="%d-%m-%Y")
X02_2018$Fecha <- as.Date("01-02-2018",format="%d-%m-%Y")
X03_2018$Fecha <- as.Date("01-03-2018",format="%d-%m-%Y")
X04_2018$Fecha <- as.Date("01-04-2018",format="%d-%m-%Y")
X05_2018$Fecha <- as.Date("01-05-2018",format="%d-%m-%Y")
X06_2018$Fecha <- as.Date("01-06-2018",format="%d-%m-%Y")
X07_2018$Fecha <- as.Date("01-07-2018",format="%d-%m-%Y")
X08_2018$Fecha <- as.Date("01-08-2018",format="%d-%m-%Y")
X09_2018$Fecha <- as.Date("01-09-2018",format="%d-%m-%Y")
X10_2018$Fecha <- as.Date("01-10-2018",format="%d-%m-%Y")
X11_2018$Fecha <- as.Date("01-11-2018",format="%d-%m-%Y")

```


### Unir los datos mensulaes en un solo dataframe

```{r}
DS_Anual <- bind_rows(X01_2018,X02_2018,X03_2018,X04_2018,X05_2018,X06_2018,
                      X07_2018,X08_2018,X09_2018,X10_2018,X11_2018)
DS_Anual <- DS_Anual[,-(10:11)]
head(DS_Anual)
```

### Grabar el dataframe como un archivo csv

```{r}
write.csv(DS_Anual,"DS_ANUAL.csv",row.names = FALSE)
```

## Problema 2

Utilizando la función lapply, encuentre la moda de cada vector de una lista de por lo menos 3
vectores.

### Crear una lisa con vectores

```{r}
vector1 <- c(1,3,5,7,9,3,5,3,9)
vector2 <- c(2,4,6,8,6,4,8,6,6)
vector3 <- c(1,2,3,6,9,3,7,6,3)

lista <- list(vector1,vector2,vector3)
lista
```

### Utilizar lapply para obtener la moda

```{r}
moda <- function(x) {
   return(as.numeric(names(which.max(table(x)))))
}

lapply(lista,moda)
```

## Problema 3

Cargar el dataset de parque vehicular de enero 2019

```{r}
parque_vehicular <- read_delim(file = "INE_PARQUE_VEHICULAR_080219.txt")
head(parque_vehicular)
```


